臺灣苗栗地方法院民事裁定
111年度苗簡聲字第7號
聲  請  人  温智維  
相  對  人  苗栗縣銅鑼鄉公所

法定代理人  謝昌年  
上列當事人間聲請停止強制執行事件，本院裁定如下：
    主  文
聲請人供擔保新臺幣（下同）6萬2,311元後，本院111年度司執
字第9815號清償債務強制執行事件(下稱系爭執行事件）之強制
執行程序，於本院111年度苗簡字第284號執行異議之訴（下稱系
爭本案訴訟）判決確定、和解或撤回起訴前，應暫予停止。
    理  由
一、強制執行程序開始後，除法律另有規定外，不停止執行；有
    回復原狀之聲請，或提起再審或異議之訴，或對於和解為繼
    續審判之請求，或提起宣告調解無效之訴、撤銷調解之訴，
    或對於許可強制執行之裁定提起抗告時，法院因必要情形，
    或依聲請定相當並確實之擔保，得為停止強制執行之裁定，
    強制執行法第18條第1、2項定有明文。又法院依強制執行法
    第18條第2項定擔保金額而准許停止強制執行之裁定者，該
    項擔保係備供債權人因停止執行所受損害之賠償，其數額應
    依標的物停止執行後，債權人未能即時受償或利用該標的物
    所受之損害額，或因其另供擔保強制執行所受之損害額定之
    ，非以標的物之價值或其債權額為依據（最高法院91年度台
    抗字第429號裁定意旨參照）。
二、聲請意旨略以：相對人前執本院110年度司促字第8161號支
    付命令及確定證明書對聲請人為強制執行，請求聲請人給付
    41萬5,409元（下稱系爭債權），現由本院民事執行處以系
    爭執行事件執行中。惟聲請人已就系爭執行事件提起系爭本
    案訴訟，系爭執行事件查封之財產一旦拍賣，勢難以回復原
    狀，為此願供擔保，請准裁定系爭執行事件於系爭本案訴訟
    判決確定前停止執行。
三、經查，聲請人主張之事實，業據本院依職權調取系爭執行事
    件卷查核屬實，而聲請意旨所主張系爭執行事件不停止執行
    ，聲請人必將因強制執行致生難以彌補之損害，爰請求裁定
    系爭執行事件，非無理由。惟為確保相對人因聲請人聲請停
    止強制執行不當可能遭受之損害得獲賠償，並兼顧兩造之權
    益，本院爰命聲請人供相當並確實之擔保，准許停止強制執
    行。
四、本件相對人於系爭執行事件，聲請強制執行之債權金額為41
    萬5,409元，則相對人因停止強制執行可能遭受之損害，應
    為停止執行期間因遲延受償之利息損失。而本院受理系爭本
    案訴訟事件之訴訟標的價額未逾150萬元，為不得上訴第三
    審案件，且適用簡易訴訟程序審理，參考各級法院辦案期限
    實施要點規定，第1、2審簡易程序審判案件之期限分別為10
    個月、2年，是推定本件停止執行之期間應為2年10個月，加
    計裁判送達、上訴等期間，則兩造間訴訟審理期限約需3 年
    。經以相對人之執行標的金額41萬5,409元按法定遲延利息
    年息5%計算，其因停止執行可能發生之損害即利息損失為6
    萬2,311元(計算式：415,409×5%×3＝62,311.3，元以下四捨
    五入)。爰以此酌定停止執行之擔保金額，聲請人為相對人
    提供前開擔保金額後，准予停止系爭執行事件對聲請人之強
    制執行程序。
五、依強制執行法第18條第2項，裁定如主文。
中　　華　　民　　國　　111 　年　　5 　　月　　4 　　日
                  苗栗簡易庭  法　官　王筆毅
以上正本係照原本作成。
如不服本裁定應於送達後10日內向本院提出抗告狀，並繳納抗告
費新臺幣1,000元。
中　　華　　民　　國　　111 　年　　5 　　月　　4 　　日
                              書記官　劉家蕙